臺灣桃園地方法院民事簡易判決
111年度桃保險簡字第97號
原      告  旺旺友聯產物保險股份有限公司

法定代理人  劉自明
訴訟代理人  陳君儀
複  代理人  劉祐鳴
被      告  郭義宏

上列當事人間請求損害賠償事件，本院於民國111 年10月26日言
詞辯論終結，判決如下：
    主    文
被告應給付原告新臺幣捌萬玖仟伍佰柒拾參元，及自民國一百一
十一年三月八日起至清償日止，按週年利率百分之五計算之利息
。
訴訟費用（除減縮部分外）由被告負擔。
本判決得假執行。
    事實及理由
壹、程序方面：
一、按「訴狀送達後，原告不得將原訴變更或追加他訴。但有下
    列各款情形之一者，不在此限：……⒊擴張或減縮應受判決
    事項之聲明者。」，民事訴訟法第255 條第1 項第3 款定有
    明文。本件原告原起訴請求：「被告應給付原告新臺幣（下
    同）175,700 元，及自起訴狀繕本送達翌日起至清償日止，
    按週年利率5%計算之利息。」，嗣於民國111 年8 月11日變
    更聲明為：「被告應給付原告89,573元，及自起訴狀繕本送
    達翌日起至清償日止，按週年利率5%計算之利息。」（見本
    院卷第9 頁），核原告所為係減縮應受判決事項之聲明，依
    上揭規定，應予准許。
二、被告經合法通知，無正當理由未於最後言詞辯論期日到場，
    核無民事訴訟法第386 所列各款情形，爰依原告之聲請，由
    其一造辯論而為判決。　　
貳、實體方面:
一、原告主張：被告於109 年2 月26日17時19分許，駕駛車牌號
    碼000-0000號自小客車，行經國道三號61.8公里處時，因駕
    車不慎，致撞擊由原告承保車體損失險、訴外人周紋綺駕駛
    其所有之車牌號碼000-0000號自用小客車（下稱系爭車輛）
    ，致系爭車輛撞擊前方車號0000-00號自用小客車，致系爭
    車輛受損，原告依約賠付車體修復費用175,700元（工資63,
    000元、零件112,700 元），扣除系爭車輛合理零件折舊額
    後之金額為89,573 元。爰依保險代位及侵權行為之法律關
    係提起本訴。並聲明：被告應給付原告89,573元，及自起訴
    狀繕本送達翌日起至清償日止，按週年利率5%計算之利息。
二、被告則以：
　　這些都是原告自己估的金額，維修前並未告知被告等語，資
    為抗辯。並聲明：原告之訴駁回。
三、得心證之理由：
　㈠本件原告主張之事實，業據其提出系爭車輛行車執照、車損
    照片，及國道公路警察局道路交通事故當事人登記聯單為證
    ，並據本院依職權向國道公路警察局調閱本件道路交通事故
    現場圖、初步分析研判表、道路交通事故調查報告表㈠㈡、談
    話紀錄表及現場照片等資料，經核與原告所述相符。且為被
    告所不爭執，堪認原告之主張為真正。
　㈡按「汽車行駛時，駕駛人應注意車前狀況及兩車並行之間隔
    ，並隨時採取必要之安全措施，不得在道路上蛇行，或以其
    他危險方式駕車。」，道路交通安全規則第94條第3 項定有
    明文。次按因故意或過失，不法侵害他人之權利者，負損害
    賠償責任；汽車、機車或其他非依軌道行駛之動力車輛，在
    使用中加損害於他人者，駕駛人應賠償因此所生之損害，民
    法第184 條第1 項前段及第191 條之2 前段分別定有明文。
    另按被保險人因保險人應負保險責任之損失發生，而對於第
    三人有損失賠償請求權者，保險人得於給付賠償金額後，代
    位行使被保險人對於第三人之請求權。但其請求之金額，以
    不逾賠償金額為限，保險法第53條第1項亦有規定。
　㈢本件事故發生時為晴天，日間自然光線、柏油路面、乾燥無
    缺陷、無障礙物等情，有道路交通事故調查報告表㈠及現場
    照片附卷可稽，足見依事故發生時現場狀況及客觀條件，被
    告並無不能注意之情事。而據被告於警詢時自承：「我駕駛
    ALM-9273自小客從桃園區欲往大溪，行經上述肇事地點爬坡
    車道時，當時我要排隊下大溪交流道，我見前方車輛踩煞車
    速度漸慢，我自己未注意前方煞車不及前車頭追撞前方車輛
    APL-9506（即系爭車輛)後車尾，又推撞5576-M7自小客後車
    尾」等語（見本院111年度壢保險簡字第84號卷第22頁），
    堪認被告就本件事故之發生，確有過失。又被告之過失行為
    與系爭車輛受損之結果間，復具有相當因果關係，而原告既
    已賠償系爭車輛之修復費用，則其本於侵權行為損害賠償請
    求權及保險代位之規定，請求被告賠償系爭車輛之損害，自
    屬有據。
　㈣復按物被毀損時，被害人除得依民法第196 條請求賠償外，
    並不排除民法第213 條至第215 條之適用。依民法第196 條
    請求賠償物被毀損所減少之價額，得以修復費用為估定之標
    準，但以必要者為限（例如：修理材料以新品換舊品，應予
    折舊）。查系爭車輛修復費用為175,700元（工資63,000元
    、零件112,700 元），有東紘汽車材料商行有限公司及辰達
    汽車材料有限公司出具之估價單與統一發票在卷可稽（見本
    院111年度壢保險簡字第84號卷卷第7 至13頁）。而依行政
    院財政部發布之「固定資產耐用年數表」規定，汽車如非屬
    運輸業用客車、貨車，其耐用年數為5 年，並依同部訂定之
    「固定資產折舊率表」規定，耐用年數5 年依定率遞減法之
    折舊率為千分之369 ，其最後1 年之折舊額，加歷年折舊累
    計額，其總和不得超過該資產成本原額10分之9 。查系爭車
    輛係於106 年1 月出廠，有系爭車輛行車執照在卷為憑，至
    本件事故發生之109 年2 月26日，系爭車輛之實際使用年數
    為3年2 個月，故原告就零件部分得請求之金額應以26,573
    元為限（計算式如附表），加計工資63,000元，共89,573元
    ，即為原告得請求之修復費用。
  ㈤至被告雖辯稱：原告維修前並未告知被告云云，惟依原告提
    出之上開估價單觀之，其維修內容亦皆與本件事故現場之系
    爭車輛受損部位照片相符（見本院111年度壢保險簡字第84
    號卷第25至30頁），應已足認定此部分維修費用之支出，確
    係系爭車輛因本件事故所受侵害而生，且金額亦未有明顯過
    高之情形，況依民法第213條第3項規定，原告本即可以先行
    修復系爭車輛後，再向被告請求回復原狀所必要之費用。是
    被告所辯，自非可取。
四、綜上所述，原告依保險代位及侵權行為之法律關係，請求被
    告給付89,573元，及自起訴狀繕本送達（見本院111年度壢
    保險簡字第84號卷第33頁）之翌日即111 年3 月8 日起至清
    償日止，按週年利率5%計算之利息，為有理由，應予准許。
五、本件係就民事訴訟法第427 條第1 項適用簡易程序所為被告
    敗訴之判決，爰依同法第389 條第1 項第3 款之規定，依職
    權宣告假執行。
六、本件事證已臻明確，兩造其餘主張、攻擊防禦方法及所提之
    證據，均核與本件判決所認結果不生影響，爰毋庸逐一再加
    論述，附此敘明。　　
七、訴訟費用負擔之依據：民事訴訟法第78條。
　　
中　　華　　民　　國　　111 　年　　11　　月　　10　　日
                  桃園簡易庭  法  官  汪智陽
以上正本係照原本作成。
如不服本判決，應於送達後20日內，向本院提出上訴狀並表明上
訴理由，如於本判決宣示後送達前提起上訴者，應於判決送達後
20日內補提上訴理由書（須附繕本）。
如委任律師提起上訴者，應一併繳納上訴審裁判費。
中　　華　　民　　國　　111 　年　　11　　月　　10　　日
                              書記官  陳家蓁　 
　　　　　　　　　　　　　　　　
附表：     年 數  折        舊        額   折  舊  後  餘額   計  算  方  式 金額   計算方式  金額 01 112,700x0.369 41,586 112,700-41,586 71,114 02 71,114x0.369 26,241 71,114-26,241 44,873 03 44,873x0.369 16,558 44,873-16,558 28,315 04 28,315x0.369x2/12 1,742 28,315-1,742 26,573 說明： 一、單位為新臺幣，元以下四捨五入。 二、採定率遞減法計算折舊。